【裁判字號】    98,簡上,431
【裁判日期】    981130
【裁判案由】    竊盜
【裁判全文】
臺灣臺北地方法院刑事判決             98年度簡上字第431號
上  訴  人  甲○○
即  被  告
上列上訴人即被告因竊盜案件，不服本院98年度簡字第1790號，
中華民國98年9月3日第一審簡易判決（聲請簡易判決處刑案號：
臺灣臺北地方法院檢察署98年度偵字第5593號）提起上訴，本院
管轄之第二審合議庭判決如下：
    主  文
上訴駁回。
    事實及理由
一、本案經審理結果，認第一審引用聲請簡易判決處刑書所列證
    據，判決被告甲○○犯刑法第三百二十條第三項、第一項之
    罪，且有累犯情事，量處有期徒刑四月，如易科罰金，以新
    臺幣一千元折算一日，其認事、用法及量刑均無不當，應予
    維持，並引用第一審判決書記載之事實、證據及理由。
二、被告上訴意旨略稱：伊當日受案外人蕭俊琪之邀，至臺北市
    ○○區○○街三五號附近見面，要去參加萬華某宮廟的陣頭
    ，伊到場時蕭俊琪還沒來，而伊尿急，見到臺北市○○區○
    ○街三五號大門沒關，就下去方便，伊摸到樓梯的牆面與電
    燈開關，才會留下指紋。而伊開燈後，看到臺北市○○區○
    ○街三五號地下一樓亂七八糟，也沒有方便，就上來了。伊
    並非要竊盜才進去臺北市○○區○○街三五號地下一樓云云
    。
三、經查，被告竊盜未遂之事實，業據被告於警詢時坦承不諱（
    臺灣臺北地方法院檢察署九十八年度偵字第三一六三號卷第
    四至五頁參照），且經臺北市政府警察局萬華分局至現場採
    證勘驗，臺北市○○區○○街三五號地下一樓之樓梯間確有
    被告指紋留存，此觀卷附臺北市政府警察局萬華分局刑案現
    場勘查報告、內政部警政署刑事警察局九十七年七月四日刑
    紋字第○九七○○九六三四八號鑑驗書自明（前揭偵查卷第
    一四至三一頁參照）。此客觀證據足以擔保被告前開任意性
    自白與事實相符。雖被告於本院審理時更異陳詞，而為上開
    辯解，惟查，以經驗法則，一般人縱使尿急，亦不會任意侵
    入他人住宅以求隨地方便，否則豈不輕者遭人逐出，重者遭
    訴侵入住宅犯行？被告嗣後砌詞避就，所言殊與常情有違，
    不足採信。以現有證據已足使通常一般之人均不致有所懷疑
    ，而得確信檢察官指訴之被告犯罪為真實。被告上訴空言否
    認犯罪，不足採信。至於被告聲請傳喚蕭俊琪到庭以證當天
    被告確實與蕭俊琪相約在臺北市○○區○○街三五號，才至
    案發現場方面。因被告自白有下去本案地下室，且蕭俊琪是
    被告由案發地點地下室上來後約十五分鐘才到該處。則蕭俊
    琪當然無從證述被告是否基於竊盜之犯意而到本案地下室並
    著手於竊盜犯行但不遂。故無傳喚蕭俊琪到庭作證之必要，
    附此敘明。綜上所述，被告之上訴為無理由，應予駁回。
據上論斷，應依刑事訴訟法第四百五十五條之一第一項、第三項
、第三百七十三條、第三百六十八條，判決如主文。
本案經檢察官劉文婷到庭執行職務。
中     華    民    國    98     年   11    月    30    日
                   刑事第十庭   審判長法  官  蔡坤湖
                                      法  官  謝昀璉
                                      法  官  姚念慈
上正本證明與原本無異。
不得上訴。
                                      書記官  劉芸珊
中     華    民    國    98     年   11    月    30    日

司法院資訊處製作；財團法人民間司法改革基金會備份。
